【裁判字號】    95,易,2
【裁判日期】    950125
【裁判案由】    竊盜
【裁判全文】
臺灣花蓮地方法院刑事判決                 95年度易字第2號
公  訴  人  臺灣花蓮地方法院檢察署檢察官
被      告  乙○○
                    （現羈押於臺灣花蓮看守所）
上列被告因竊盜案件，經檢察官提起公訴（94年度偵字第4335號）
及移送併案審理（94年度偵字第4570號），被告於準備程序中就
被訴及併案事實為有罪之陳述，經本院合議庭裁定由受命法官獨
任進行簡式審判程序，本院判決如下：
    主  文
乙○○連續攜帶兇器毀越安全設備竊盜，累犯，處有期徒刑壹年
貳月。扣案之剪刀參支沒收。
    事  實
一、乙○○前因竊盜案件，經本院以93年度花易字第77號判處有
    期徒刑1年確定，於民國94年11月17日縮刑期滿執行完畢。
    詎乙○○仍不知悔改，甫於出獄後，復基於意圖為自己不法
    所有之概括犯意，連續於下開時間、地點，竊取他人財物，
    其犯行依序臚列於下：
（一）其於94年11月26日凌晨1 時30分許，無故侵入花蓮市○○
      路29號榮民之家後，再徒手攀爬該榮民之家第42室丙○居
      住之房間左側氣窗入內，趁丙○睡覺之際，竊取丙○置於
      外套內之現金共計新台幣（下同）137 元，得手後甫離去
      之際，旋遭榮民之家看護工張明和發現並報警，經警到場
      逮獲，並在其長褲右側口袋取回上開贓款137元。
（二）其又於同年12月25日上午7 時許，攜帶客觀上足供兇器使
      用之壓力剪一支（未扣案），至花蓮市○○○街21巷9號其
      外婆戊○○住處（無故侵入住宅部分未據告訴），持上開
      壓力剪毀壞鐵窗後侵入該住宅內，竊取戊○○所有之現金
      700元及香菸9包，得手後即逃逸現場。
（三）其復於同年12月26日晚間11時許，攜帶客觀上足供兇器使
      用之鐵製扳手一支（未扣案），至花蓮市○○路682 號花
      蓮復興國小內，持上開扳手破壞該國小之健康中心大門門
      鎖後，入內行竊財物，然因未搜得財物而不遂。
（四）其再於同年12月27日下午1 時10分許，攜帶客觀上足供兇
      器使用之剪刀三支，擅自進入花蓮市○○路478之1號花蓮
      工務段倉庫內，趁倉庫管理人丁○○未注意之際，竊取倉
      庫內置放之螺絲帽一袋及板手二支等物，得手後隨即逃逸
      現場，嗣經警在花蓮市○○路國興6 街口，見其形跡可疑
      而盤查查獲，除扣得上開剪刀三支，並取回上開螺絲帽一
      袋及板手二支等贓物。
二、案經花蓮縣警察局花蓮分局報告臺灣花蓮地方法院檢察署檢
    察官偵查起訴及移送併案審理。
    理  由
一、上揭事實，迭據被告乙○○於警詢、偵查及本院訊問時坦承
    不諱，經核與被害人丙○、戊○○、己○○（即花蓮復興國
    小總務主任）及丁○○等人於警詢之指訴及證人張明和於警
    詢之證述情節相符，且有贓物認領保管單3 紙及相關現場照
    片數張在卷可稽，復有扣案之剪刀三支可證，是被告前開自
    白與事實相符，堪予採信。本案事證明確，被告犯行洵堪認
    定，應予依法論科。
二、按壓力剪、扳手及剪刀均係鐵製堅硬或具有尖刃之工具，客
    觀上對於人之生命身體具有危險性，堪認為兇器無訛。核被
    告所為上開事實一之（一）部分，係犯刑法第321條第1項第
    1款、第2款之踰越安全設備於夜間侵入住宅竊盜罪；其所為
    事實一之（二）部分，係犯刑法第321條第1項第2款、第3款
    之攜帶兇器毀越安全設備竊盜罪；其所為上開事實一之（三
    ）部分，係犯刑法第321條第2 項、第1項第2款、第3款之攜
    帶兇器毀壞安全設備竊盜未遂罪；其所為上開事實一（四）
    部分，係犯刑法第321條第1 項第3款之攜帶兇器竊盜罪。被
    告先後四次之竊盜犯行，時間緊接，所犯為基本構成要件相
    同之罪名，顯係出於概括犯意而為之，為連續犯，應依刑法
    第56條之規定論以較重之攜帶兇器毀越安全設備竊盜罪竊盜
    既遂罪，並加重其刑。至上開事實一之（二）、（三）、（
    四）等犯罪事實部分，雖未據起訴，惟與起訴之犯罪事實一
    之（一）部分，時間緊接，所犯罪名與構成要件均屬相同，
    顯係基於概括犯意反覆為之，具有連續犯之裁判上一罪之關
    係，為起訴效力所及，且業經檢察官移送本院併案審理，本
    院自應併予審酌，附此敘明。另查，被告有如事實欄所載之
    犯罪前科與執行紀錄，此有臺灣高等法院被告前案紀錄表乙
    份存卷可按，其於5 年內再犯本件有期徒刑以上之罪，為累
    犯，應依刑法第47條之規定加重其刑，並遞加重之。爰審酌
    被告有前述之犯罪前科紀錄，素行非佳，且其年輕力壯，竟
    不依正當手段賺取財物、甫因竊盜案件執行完畢出監數日後
    ，又連續涉犯本案四次竊盜犯行，惟其犯後均坦承犯行，尚
    知錯誤等一切情狀，爰量處如主文所示之刑，以示懲儆。另
    扣案之剪刀三支為被告所有供其犯事實一之（四）所用之工
    具，業據其自承在卷，爰依刑法第38條第1項第2款之規定併
    予宣告沒收，另被告所有用以竊取事實一之（二）、（三）
    之壓力剪及鐵製扳手各一支，並未扣案，復據被告於本院審
    理中供稱已丟棄，且查無證據認上開工具現仍存在，爰不另
    為沒收之諭知，併此敘明。
據上論斷，應依刑事訴訟法第273條之1 第1項、第299條第1項前
段，刑法第56條、第321條第1項第2款、第3款、第47條、第38條
第1項第2款，判決如主文。
本案經檢察官甲○○到庭執行職務
中    華    民    國    95    年    1     月    25    日
                        臺灣花蓮地方法院刑事第三庭
                                    法  官  張嘉芬
上列正本證明與原本無異。
如對本判決不服，應於送達後10日內，向本院提出上訴狀。（應
抄附繕本）
                                    書記官  林佳慧
中    華    民    國    95    年    1     月    25    日
附錄本判決論罪之法律條文：
中華民國刑法第321條第1項第2款、第3款：
犯竊盜罪而有左列情形之一者，處六月以上、五年以下有期徒刑
：
二、毀越門扇、牆垣或其他安全設備而犯之者。
三、攜帶兇器而犯之者。


司法院資訊處製作；財團法人民間司法改革基金會備份。
